臺灣高雄地方法院刑事判決　　　　　　　93年度易字第1828號
公　訴　人　臺灣高雄地方法院檢察署檢察官
被　　　告　乙○○
上列被告因傷害等案件，經檢察官聲請簡易判決處刑（93年度偵
緝字第1220號），經本院高雄簡易庭認不宜依簡易判決處刑，簽
准改依通常程序審判，本院判決如下：
    主  文
乙○○傷害人之身體，累犯，處拘役肆拾日，如易科罰金，以
佰元折算壹日；又以加害生命之事，恐嚇他人，致生危害於安全
，累犯，處拘役拾日，如易科罰金，以佰元折算壹日。應執
行拘役陸拾日，如易科罰金，以佰元折算壹日。
    事  實
一、乙○○前因強盜案件，經本院以86年度訴字第1976號判處有
    期徒刑3年1月確定，於民國88年5月2日縮短刑期假釋出監，
    於89年5 月16日保護管束期滿，假釋未經撤銷，以執行完畢
    論。詎仍不知悔改，因與丙○○對於租屋問題產生糾紛，竟
    基於傷害及侵入住宅之犯意，於93年3 月12日6 時10分許，
    在高雄市○○區○○路1558巷2 號5 樓其與丙○○居住之地
    點，以腳踹開丙○○房門，未經丙○○同意，無故侵入丙○
    ○房內，持刀刺向丙○○手部及下肢部，致丙○○受有右手
    深部撕裂傷5 ×2 公分及右下肢撕裂傷5 公分等傷害。又於
    同日八時許，至丙○○之房門外，另行基於恐嚇危害安全之
    犯意，對丙○○稱「若你一直住在這邊，要讓你死」等語，
    以此加害丙○○生命之事恐嚇丙○○，使丙○○心生畏懼，
    致生危害於丙○○之安全。
二、案經丙○○訴由高雄市政府警察局鼓山分局報請臺灣高雄地
    方法院檢察署檢察官聲請簡易判決處刑。
    理  由
一、訊據被告固坦稱有於上開時間，以腳踹告訴人丙○○之房門
    之事實，惟否認有何傷害及恐嚇危害安全之犯行，辯稱：伊
    叫告訴人自房內出來到客廳，與告訴人因爭執而打架，告訴
    人係被酒瓶的碎片割到，伊沒有拿刀或是恐嚇告訴人云云。
二、經查：
    (一)上開被告因不滿告訴人關於租屋方式之處理，未經告訴人
      同意，無故進入告訴人所居住、管理之房間，持刀傷害告
      訴人，致告訴人受有右手深部撕裂傷5×2公分及右下肢撕
      裂傷5 公分等傷害，再以「若你一直住在這邊，要讓你死
      」等加害丙○○生命之事恐嚇告訴人之事實，經告訴人於
      警詢、偵查中指訴明確（見警卷第1 頁、93年度偵字第80
      1 9 號卷第7 至8 頁），此外，並有高雄市立聯合醫院診
      斷證明書乙份可考。另告訴人於警詢中之證言雖為傳聞證
      據，然經本院依告訴人住居所合法傳喚、拘提均未到庭，
      有該等回證附卷可考，另觀以其於警詢之供述，既無任何
      證據顯示其陳述有出於強暴、脅迫、利誘、詐欺或疲勞訊
      問等不正方法而來，離案發時間最近，認具有可信之特別
      情況，亦無顯不可信之情況存在，且對證明被告之犯罪事
      實存否有其必要，而被告未於言詞辯論終結前聲明異議，
      依同法第159 條之5 第2 項規定其警詢之證言有證據能力
      ，而告訴人於偵查中之證言雖同屬被告以外之人於審判外
      之陳述，惟並無顯不可信之情況，依刑事訴訟法第159 條
      之1 第2 項規定取得證據能力，併予說明。
    (二)到場處理員警甲○○於本院審理時則證稱：早上接到報案
      ，有人受傷，我到現場情形是告訴人已經坐在裕誠路1558
      巷口的地上，當時他的右手掌、右腳都是血，我詢問他他
      說他住5樓，他說他在睡覺時有人跑進去砍他，對方已經
      跑掉了，他說是朋友，但不知姓名，我們就通知救護車將
      他送醫。我沒有上樓去看等語（見本院卷第156頁至157頁
      ），得知告訴人於案發當日即向警供稱遭人闖入房內砍傷
      1 事，而常人於遭他人傷害亟需治療之際，要無心思捏造
      受創經過，是認告訴人遇員警到場所為陳述，應為真實。
      再者，經醫審視告訴人所受上述右手腕、右大腿內側撕裂
      傷，由外觀研判係尖銳物品所傷，且無玻璃碎屑殘留，雖
      無法斷定自傷或他傷，但由有限資訊研判，刀傷之機械率
      大於玻璃割傷等情，有高雄市立聯合醫院94年7 月29日函
      文乙份在卷可佐（見本院卷第136 頁），足見告訴人所稱
      遭人以刀刺傷1 節，非無憑據。參以被告自承案發時與告
      訴人因口角有拉扯行為，而告訴人與被告並無結怨，要無
      誣指他人犯罪之理，是告訴人上開所述均可採認。
    (三)被告固以前詞否認犯行，然於偵查中稱：當時2 人發生口
      角有拉扯，保力達瓶子破了，2 人在搶瓶子時，弄到玻璃
      瓶而受傷（見93年度偵緝字第1220號卷第18頁），於本院
      則稱：伊拿破掉的酒瓶，告訴人以手、腳亂揮才受傷（見
      本院卷第76頁），復改稱：告訴人自己過來要拿破掉的酒
      瓶才受傷等語（見本院卷第88頁），對於告訴人所受傷勢
      如何造成前後供述不一，互有矛盾，況依上開醫院函示，
      告訴人所受撕裂傷屬刀傷較為可採，亦徵被告所辯，應為
      卸責之詞，不足採信。
    (四)綜上，被告無故侵入住宅、傷害及恐嚇危害安全之犯行，
      事證明確，應依法論科。
三、按刑法第306 條第1 項所謂無故侵入他人住宅，乃指未得該
    住宅之支配或管理人之明示或默示認許，且無正當進入理由
    而擅行侵入者而言（最高法院46年度台非字第44號判決要旨
    參照）。被告明知告訴人居住於上處，竟以腳踹開房門，趁
    告訴人熟睡之際，未經告訴人同意而進入，核其所為，係犯
    刑法第306 條之侵入住宅罪。而被告上開持刀刺傷告訴人，
    及以加害生命之事致告訴人心生畏懼犯行，則係犯刑法第27
    7 條第1 項之傷害罪及同法第305 條之恐嚇危害安全罪。被
    告所犯傷害及侵入住宅罪間，具有方法結果之牽連關係，應
    從一重之傷害罪論處；又被告所犯上開傷害罪、恐嚇危害安
    全罪間，犯意個別，行為互殊，應分論併罰。又被告前因強
    盜案件，經本院判處有期徒刑3 年1 月確定，於88年5 月2
    日縮短刑期假釋出監，於89年5 月16日保護管束期滿，假釋
    未經撤銷，以執行完畢論，有臺灣高等法院被告全國前案紀
    錄表乙份在卷可考，其於有期徒刑執行完畢後，5 年內再犯
    本件有期徒刑以上之罪，為累犯，應依刑法第47條規定加重
    其刑。爰審酌被告僅因租屋問題即心生不滿，未經告訴人同
    意闖入房間，持刀刺傷告訴人，繼而以加害生命之事恐嚇告
    訴人，其犯罪動機、手段、目的可議，且對告訴人造成心理
    恐懼甚鉅，犯後否認犯行等一切情狀，分別量處如主文所示
    之刑及定其應執行刑，並均諭知易科罰金之折算標準。未扣
    案之刀子1 把，形體無從確定，本院亦查無證據為被告所有
    之物，亦非屬違禁物，本院爰不諭知宣告沒收。
四、末按法院認為應科拘役、罰金或應諭知免刑或無罪之案件，
    被告經合法傳喚無正當理由不到庭者，得不待其陳述逕行判
    決，刑事訴訟法第306 條定有明文。本件被告經合法傳喚後
    無正當理由未到庭，有本院送達證書及刑事報到單附卷可證
    ，被告既經本院認定應科處拘役，爰不待被告到庭陳述，逕
    行一造辯論，併此說明。
據上論斷，應依刑事訴訟法第452條、第306條、第299條第1項前
段，刑法第277 條第1 項、第305 條、第306 條第1 項、第47條
、第55條、第51條第6 款，判決如主文。
中　　華　　民　　國　　94　　年　　10　　月　　20　　日
                  刑事第六庭    審判長法　官  簡志瑩
                                      法  官  林柏壽
                                      法  官  楊佩蓉
以上正本證明與原本無異。
如不服本判決，應於收受送達後10日內向本院提出上訴書狀。
中　　華　　民　　國　　94　　年　　10　　月　　20　　日
 　　　　　　　　　　　　　　　       書記官  翁淑珮
附錄本案論罪科刑法條全文：
刑法第277條
傷害人之身體或健康者，處3 年以下有期徒刑、拘役或1 千元以
下罰金。
犯前項之罪因而致人於死者，處無期徒刑或7年以上有期徒刑；
致重傷者，處3年以上10年以下有期徒刑。
刑法第305條
以加害生命、身體、自由、名譽、財產之事，恐嚇他人致生危害
於安全者，處2 年以下有期徒刑、拘役或300 元以下罰金。
刑法第306條
無故侵入他人住宅、建築物或附連圍繞之土地或船艦者，處1 年
以下有期徒刑、拘役或300 元以下罰金。無故隱匿其內，或受退
去之要求而仍留滯者，亦同。
